臺灣雲林地方法院民事裁定　　　　　　　 96年度聲再字第2號
再審聲請人　甲○○
再審相對人　乙○○
上列當事人間請求確認界址事件，聲請人對於本院民國96年01月
23日95年度再易字第10號確定裁定聲請再審，本院裁定如下：
    主    文
再審聲請駁回。
再審聲請費用新臺幣壹仟元由再審聲請人負擔。
    理    由
一、裁定已經確定，而有民事訴訟法第496 條第1 項或第497 條
    之情形者，得準用再審程序之規定，聲請再審，民事訴訟法
    第507 條定有明文。
二、本件再審聲請意旨略以：
  (一)再審聲請人之聲明：
    1.原裁定廢棄（本院95年度再易字第4 號及第10號裁定）。
    2.本院93年度再易字第10號民事判決及90年度簡上字第32號
      民事判決不利於再審聲請人部分廢棄。
    3.上開廢棄部分，確認再審聲請人所有坐落於雲林縣崙背鄉
      ○○段280 之2 地號土地（重測後為天后段109 地號）及
      再審相對人所有坐落於同段280-26地號土地（重測後為天
      后段110 地號）之經界，以如附圖一所示X-W-V-U-T-S-R
      更正錯誤後，如附圖二所示為兩造經界。
    4.第一、二審及歷次再審之訴訟費用均由再審相對人負擔。
  (二)再審聲請理由略以：
    1.其前均於法定期間內針對本院90年度簡上字第32號、93年
      度再易字第10號民事確定判決及95年度再易字第4 號民事
      確定裁定提起再審之訴，惟本院95年度再易字第10號民事
      確定裁定竟以其逾30日之不變期間為由，駁回其所提再審
      之訴，實有違誤。
    2.本院95年度再易字第4 號民事確定裁定審判長為林秋火法
      官，然本院95年度再易字第10號民事確定裁定之審判長亦
      為林秋火法官，顯有應迴避之法官參與裁判之違法。
    3.原確定判決具有判決理由與主文顯有矛盾、適用法規顯有
      錯誤、就足以影響判決之重要證據漏未斟酌等情事。
三、本件再審聲請人除聲請廢棄本院95年度再易字第10號民事確
    定裁定外，並求為廢棄本院95年度再易字第4 號民事確定裁
    定、93年度再易字第10號民事確定判決及90年度簡上字第32
    號民事確定判決，探究其聲請本件再審之目的，無非在逐一
    回復前確定判決之訴訟程序，以求進入原訴訟事件之訴訟程
    序，惟多次對再審之訴之確定終局判決提起再審之訴，須最
    新提起之再審之訴或聲請再審有再審理由，方得審究前再審
    之訴之確定判決有無理由，之後始得就原確定判決有無再審
    理由加以審理，進而才能就原訴訟事件之本案辯論裁判。準
    此，本件即應先審究針對本院95年度再易字第10號民事確定
    裁定聲請再審有無再審理由，才能依序審究本院95年度再易
    字第4 號民事確定裁定、93年度再易字第10號民事確定判決
    及90年度簡上字第32號民事確定判決。經查：
  (一)再審聲請人於95年度再易字第10號再審之訴之聲明為：「鈞
    院93年度再易字第10號民事判決及90年度簡上字第32號民事
    判決不利於再審原告部分廢棄。」（見本院95年度再易字第
    10號卷第02頁）是審究有無逾提起再審之訴之不變期間，應
    自前開判決確定時或送達時起算，而本院90年度簡上字第32
    號民事確定判決係於民國（下同）【93年09月16日】送達再
    審聲請人，而93年度再易字第10號民事確定判決則係於【95
    年01月09日】送達再審聲請人，此均有送達證書附卷可稽（
    見本院90年度簡上字第32號卷(四)第153 頁、93年度再易字第
    10號卷第82頁）。再審聲請人遲至【95年11月30日】始對本
    院上開二確定判決提起本院95年度再易字第10號再審之訴，
    顯逾30日之不變期間，此有本院收文章附卷可稽（見本院95
    年度再易字第10號卷第01頁）。又本院95年度再易字第4 號
    民事確定裁定固於95年11月07日送達再審聲請人，其並於法
    定30日期間內提起再審之訴，而由本院以95年度再易字第10
    號受理在案，惟其於該案之聲明並非請求廢棄本院95年度再
    易字第4 號民事確定裁定，而係請求廢棄本院93年度再易字
    第10號民事確定判決及90年度簡上字第32號民事確定判決，
    已於前述，故其雖於收受本院95年度再易字第4 號民事裁定
    送達後之30日期間內提起再審之訴，然本院受其聲明之拘束
    ，審究是否逾法定30日不變期間，自應以其請求廢棄之判決
    確定時或送達時起算，而與其在該案未聲明請求廢棄之本院
    95年度再易字第4 號民事確定裁定何時收受送達無涉。從而
    ，再審聲請人指摘本院95年度再易字第10號民事確定裁定誤
    認其逾法定再審期間而駁回其再審之訴，有判決理由與主文
    矛盾、適用法規顯有錯誤、就足以影響判決之重要證據漏未
    斟酌等情事，均不足採。
  (二)民事訴訟法第32條第7 款規定法官曾參與該訴訟事件之前審
    裁判者，應自行迴避，不得執行職務，係指下級審法院而言
    ，本件再審聲請人以林秋火法官曾參與本院95年度再易字第
    4 號民事確定裁定，又參與本院95年度再易字第10號民事確
    定裁定，指為違反上開法條之規定，依同法第496 條第1 項
    第4 款規定，對本院確定裁定聲請再審，揆諸前揭說明，林
    秋火法官所參與者均為同審級法院之裁判並非下級審法院之
    裁判，是再審聲請人以此為由聲請再審，自非有理。
四、綜上所述，本院95年度再易第10號確定裁定並無再審聲請人
    所指判決理由與主文顯有矛盾、適用法規顯有錯誤、就足以
    影響判決之重要證據漏未斟酌及應迴避之法官參與裁判之情
    形，再審聲請人以上開理由聲請再審，求予廢棄本院95年度
    再易字第10號確定裁定，即無理由。又依據前揭說明，本院
    95年度再易字第10號確定裁定既無再審理由，本院即無須依
    序審究95年度再易字第4 號民事確定裁定、93年度再易字第
    10號民事確定判決及90年度簡上字第32號民事確定判決，有
    無再審理由，附此敘明。是本件再審之聲請，顯無理由，應
    予駁回。
五、依民事訴訟法第507 條、第502 條第2 項、第95條、第78條
    ，裁定如主文。
中　　華　　民　　國　　96　　年　　6 　　月　　26　　日
                  民事第一庭    審判長法  官  洪兆隆
                                      法  官  邱瑞裕
                                      法  官  許佩如
以上正本係照原本作成。
不得抗告。
中　　華　　民　　國　　96　　年　　6 　　月　　26　　日
                                      書記官  蔡嘉萍
